最高法院刑事判決                              八十七年度台上字第一七四九號
    上  訴  人  乙○○
                甲○○
右上訴人等因違反藥事法等罪案件，不服台灣高等法院中華民國八十六年十月二十八
日第二審判決〔八十六年度上訴字第四三二五號，起訴案號：台灣台北地方法院檢察
署八十五年度（原判決誤繕為八十六年度）偵字第二一三五三號、八十六年度偵字第
二五六號〕，提起上訴，本院判決如左：
    主  文
上訴駁回。
    理  由
一乙○○部分：
按刑事訴訟法第三百七十七條規定，上訴於第三審法院，非以判決違背法令為理由，
不得為之。是提起第三審上訴，應以原判決違背法令為理由，係屬法定要件。如果上
訴理由狀並未依據卷內訴訟資料，具體指摘原判決不適用何種法則或如何適用不當，
或所指摘原判決違法情事，顯與法律規定得為第三審上訴理由之違法情形，不相適合
時，均應認其上訴為違背法律上之程式，予以駁回。本件原判決綜合調查證據之結果
，認上訴人乙○○連續犯有藥事法第八十三條第一項明知為禁藥而轉讓（累犯）之事
實，因而維持第一審論上訴人以上開罪名，處有期徒刑壹年拾月之判決，已詳其所
憑之證據及認定之理由。按事實之認定，證據之取捨及其證明力之判斷，屬於事實審
法院之職權，苟其所為之判斷，並不違背經驗法則及論理法則，即不能任指為違法。
又認定事實所憑之證據，並不以直接證據為限，間接證據亦包括在內。審理事實之法
院，綜合各種直接、間接證據，本於推理作用，於通常一般之人均不致有所懷疑，得
確信其為真實之程度者，尚非不得據為被告有罪之認定。原判決論處上訴人上開罪刑
，已詳述其憑據及取捨證據之心證理由，核與證據法則尚無違背，尤無調查未盡及理
由不備之違法。上訴意旨仍空口否認有明知為禁藥而轉讓罪行，主張伊所吸用之安非
他命，係李來成所提供，而甲○○、謝承璋均知上訴人將安非他命置於何處，未先告
知上訴人，即擅自取用。又上訴人並不認識廖淑梅，其吸用之安非他命確非上訴人無
償供應等語，係就原判決已詳為論斷與說明之事項，再為事實上之爭執，並未依據卷
內資料具體表明原判決究如何違背法令，顯與法定上訴第三審之形式要件不符，其上
訴違背法律上之程式，應予駁回。
二甲○○部分：
按刑事訴訟法第三百七十六條所列各罪之案件，經第二審判決者，不得上訴於第三審
法院，此觀該法條之規定甚明。上訴人甲○○因連續非法吸用化學合成麻醉藥品案件
，原判決係依麻醉藥品管理條例第十三條之一第二項第四款論處罪刑（為累犯）。查
該罪名係屬刑事訴訟法第三百七十六條第一款之案件。依首開說明，既經第二審判決
，自不得上訴於第三審法院，上訴人竟復提起上訴，顯為法所不許，亦應予駁回。
據上論結，應依刑事訴訟法第三百九十五條前段，判決如主文。
中      華      民      國    八十七    年      五      月     十五     日
                              最高法院刑事第二庭
                                  審判長法官  施  文  仁
                                        法官  陳  炳  煌
                                        法官  張  淳  淙
                                        法官  洪  文  章
                                        法官  林  錦  芳
      右正本證明與原本無異
                                              書  記  官
中      華      民      國    八十七    年      五      月     十九     日
